【裁判字號】    95,簡上,18
【裁判日期】    950223
【裁判案由】    竊盜
【裁判全文】
臺灣臺北地方法院刑事判決              95年度簡上字第18號
上  訴  人  台灣台北地方法院檢署檢察官
被      告  乙○○○○○○○○○ ○○（阮氏秋小）
                    越南
                    （現羈押在臺灣臺北看守所）
            甲○○○○○○○○○ ○○○ ○○○○（阮氏秋水）
                    越南
                    （現羈押在臺灣臺北看守所）
上列上訴人因被告等竊盜案件，不服本院民國94年12月2 日94年
度簡字第2729號第一審判決（臺灣臺北地方法院檢察署檢察官聲
請簡易判決處刑聲請書案號：94年度偵字第20015 號，暨移送併
案審理案號：94年度偵字第21299 號），提起上訴，並經臺灣士
林地方法院檢察署移送併案審理（94年度偵字第13033 號），本
院管轄第二審之合議庭判決如下：
    主  文
原判決撤銷。
乙○○○○○○○○○ ○○（阮氏秋小）、甲○○○○○○○○○ ○○○ ○○○○（阮氏秋水
）共同連續竊盜，各處有期徒刑伍月，如易科罰金均以佰元折
算壹日。並均於刑之執行完畢或赦免後，驅逐出境。
    事  實
一、乙○○○○○○○○○ ○○ （阮氏秋小）、甲○○○○○○○○○ ○○○ ○○○○ （阮
    氏秋水）2 人均係越南國人，其等均係以觀光名義入境，仍
    不知潔身自愛，恪遵我國法律規定，竟共同基於意圖為自己
    不法所有之概括犯意聯絡與行為分擔，先於民國94年10月22
    日10時許，在台北縣新店市○○路附近仁愛市場內某處，趁
    丙○○因選購衣物，疏未注意其所攜帶黑色購物袋已遭不明
    人士持利器割破之際，由乙○○○○○○○○○ ○○ （阮氏秋小）伸手
    竊取丙○○置於該購物袋內之咖啡色皮夾1 只（內含丙○○
    身分證及健保卡、謝其呈身分證及健保卡、楊黃菊健保卡、
    大眾銀行信用卡、荷蘭銀行信用卡、臺北富邦銀行信用卡及
    金融卡各1 枚），得手後將之交與甲○○○○○○○○○ ○○○ ○○○○ （
    阮氏秋水），GUYEN,THI THU THUY（阮氏秋水）隨即將之置
    入其所攜帶黑色背包內，旋為警當場發覺查獲，而悉上情。
二、乙○○○○○○○○○ ○○ （阮氏秋小）、甲○○○○○○○○○ ○○○ ○○○○ （阮
    氏秋水）經檢察官命令各以新台幣（下同）1 萬元具保後，
    而於是日23時30分許，將其等2 人釋放後，其等2 人仍承前
    開不法所有意圖之概括犯意，復於94年12月13日11時15分許
    ，在台北市北投區○○○路3 號前，趁丁○○購菜未注意之
    際，由乙○○○○○○○○○ ○○ （阮氏秋小）伸手入丁○○背部之霹
    靂腰包內，竊取置放在該腰包內之9000元（共有百元鈔票50
    張，1 綑10張，共5 綑、千元鈔票4 張）交予在旁之甲○○○○○○○○○ ○○○○○○○（阮氏秋水），並藏匿在GUYEN,THI THU THUY
    （阮氏秋水）外套口袋內，嗣經丁○○當場發覺，報警處理
    ，始悉上情。
三、案經臺北市政府警察局刑事警察大隊報請臺灣臺北地方法院
    檢察署檢察官聲請簡易判決處刑及移送併案審理。
    理  由
一、前揭事實，業據被告乙○○○○○○○○○ ○○ （阮氏秋小）、甲○○○○○○ ○○○ ○○○ ○○○○（阮氏秋水）2 人於本院行準備程序及審理
    時坦承不諱，經核與被害人丙○○、丁○○、證人林秀蓉分
    別於警詢時所述之情節大致相符，並有被害人丙○○、丁○○所簽具之贓物認領保管單各乙紙、贓物相片分別有6 幀、
    3 幀在卷可稽，顯見被告2 人前開自白與事實相符，應可採
    信。被告THI THU THUY（阮氏秋水）雖於本院審理時翻異前
    供，改稱：我真的不知道乙○○○○○○○○○ ○○ （阮氏秋小）把錢
    放在我的包包裡云云，然查，被告THI THU THUY（阮氏秋水
    ）所辯，經核與其前開證據不符，則其所辯，是否可採，容
    有疑義；況且，參之被告2 人於94年10月22日在台北縣新店
    市○○路附近之仁愛市場內之共同行竊模式，乃係由乙○○○○○○○○○ ○○ （阮氏秋小）行竊得逞後，交由甲○○○○○○○○○ ○○○○○○○（阮氏秋水）置入背包內，則當乙○○○○○○○○○ ○○ （阮氏秋
    小）將其所竊得數量多達54張鈔票、且該百元鈔票共分成5
    綑，置放入其外套口袋內時，衡諸一般經驗法則，被告甲○○○○○○○○○ ○○○ ○○○○ （阮氏秋水）豈有不知之理？是其前開所
    辯，顯係事後卸責之詞，不足採信。
二、論罪科刑之理由：
    (一)核被告2 人所為，均係犯刑法第320 條第1 項之竊盜罪。
    (二)被告2 人就前開2 次竊盜犯行，均有犯意聯絡與行為分擔
      ，為共同正犯。
    (三)又其2 人先後2 次竊盜犯行，時間緊接，方法相同，觸犯
      構成要件相同之罪名，顯係基於概括犯意反覆為之，應依
      連續犯之規定論以一罪，並加重其刑。
    (四)公訴意旨雖未敘及其2 人於94年12月13日11時15分許為警
      查獲之竊盜犯行，然此部分事實與檢察官聲請簡易判決處
      刑部分，既有裁判上一罪之連續犯關係，應為聲請效力所
      及，且經檢察官移送併辦，本院自應併予審究。
    (五)台灣台北地方法院檢察署移送併辦部分（94年度偵字第21
      299 號），與聲請簡易判決處刑之94年度偵字第20015 號
      為同一事實，業已一併審究如上，附此敘明。
    (六)檢察官上訴意旨認原判決未及審酌被告2 人復於94年12月
      月13日11時15分許為警查獲之竊盜行為，請求撤銷原判決
      ，為有理由，原判決既有上開可議之處，自屬無可維持，
      應由本院予以撤銷改判。
    (七)爰審酌被告2 人均係越南國人，其等均係以觀光名義入境
      ，仍不知潔身自愛，恪遵我國法律規定，貪小便宜，利用
      到菜市場購物之被害人較疏於注意之弱點，徒手竊取財物
      ，破壞我國社會秩序及被害人財產安全，犯罪後尚能坦承
      犯行，且犯罪所得財物業已返還被害人等犯罪手段、動機
      、目的、手段、行為次數、智識程度、犯罪所得之利益及
      所生之損害等一切情狀，均量處有期徒刑5 月，並諭知易
      科罰金之折算標準。公訴人認被告2 人應量處有期徒刑4
      月，經核顯屬過輕，尚非允當，併此敘明。
    (八)被告2 人均為越南國籍之外國人，受本件有期徒刑以上刑
      之宣告，爰併依刑法第95條之規定，諭知被告2 人應於刑
      之執行完畢或赦免後，予以驅逐出境。
據上論斷，應依刑事訴訟法第455條之1第1項、第3項、第369條
第1 項前段、第364 條、第299 條第1 項前段，刑法第28條、第
56條、第320 條第1 項、第41條第1 項前段、第95條，罰金罰鍰
提高標準條例第1 條前段、第2 條，判決如主文。
本案經檢察官黃紋綦到庭執行職務。
中    華    民    國    95    年    2     月    23    日
                  刑事第七庭  審判長法  官  梁耀鑌
                                    法  官  蔡正雄
                                    法  官  蔡守訓
以上正本證明與原本無異。
不得上訴。
                                    書記官  廖純瑜
中    華    民    國    95    年    2     月    23    日
附錄本案論罪科刑法條：
中華民國刑法第320條
(普通竊盜罪、竊佔罪)
意圖為自己或第三人不法之所有，而竊取他人之動產者，為竊盜
罪，處 5 年以下有期徒刑、拘役或 500 元以下罰金。
意圖為自己或第三人不法之利益，而竊佔他人之不動產者，依前
項之規定處斷。
前二項之未遂犯罰之。


司法院資訊處製作；財團法人民間司法改革基金會備份。
